# 长期股权投资投资收益计算

提问人：浪蝶 时间：2021-01-13 17:28:00
请教各位 若公司 2015 年 1 月 1 日非同一控制下合并取得子公司100%股权，一固定资产账面价值 100 万，评估值 300 万，在合并层面按 300 万进行持续计量。 2020 年 12 月 31 日处置60%股权，降为重大影响，剩余股权按公允价值和权益法持续计量，此时，上述固定资产评估值 400 万。
请问，剩余股权确认投资收益时，固定资产是按照 300 万还是 400 万进行摊销？

回答人：chenyiwei
个别报表层面按 300 万；合并报表层面按 400 万。
需要注意的是：丧失控制权后继续保留重大影响的交易，虽然在原母公司的个别报表和合并报表层面对剩余股权都是按照权益法核算，但两者的核算基础和结果是可能有很大不同的。具体比较如下：
比较项目 母公司个别报表层面的处理 合并报表层面的处理
对剩余股权进行权益法核算的成本基础 最初的投资原始取得成本（初始投资成本） 丧失控制权之日（处置日）的剩余股权公允价值丧失控制权时是否需对剩余股权投资进行重新计量 否 是
计量投资收益时对被投资企业的折旧、摊销、成本结转等损益项目的调整基础 原始取得日各项可辨认资产、负债的公允价值 丧失控制权之日（处置日）的各项可辨认资产、负债的公允价值
权益法核算的起始日 原始取得日 丧失控制权之日（处置日）
是否需要追溯调整 需要追溯调整至长期股权投资的原始取得日（仅针对在丧失控制权后继续保留的剩余股权进行权益法核算的追溯） 自丧失控制权之日起进行权益法核算（视同在该日新取得一项对被投资企业具有重大影响或共同控制的股权投资），无需追溯调整